# 请教陈版：新注册的公司什么时候开始要做财务处理？

提问人：sherry_hyx 时间：2011-02-17 14:09:41
请教一下，新注册的公司什么时候开始要做财务处理？比如这家公司尚未完成验资，也还未开立基本银行账户，只是前期办理了工商登记等，已经拿到营业执照和税务登记证。

回答人：chenyiwei
征管法实施细则第 22 条：
第二十二条 从事生产、经营的纳税人应当自领取营业执照或者发生纳税义务之日起 15 日内，按照国家有关规定设置账簿。 　　前款所称账簿，是指总账、明细账、日记账以及其他辅助性账簿。总账、日记账应当采用订本式。
从理论上说，自收到第一笔出资之日起就应建帐核算。

回答人：chenyiwei
在实际发生应当予以记录的经济业务之前，可以暂不建帐。